# 基建期间企业的窝工损失的会计处理

提问人：hatony2307 时间：2016-01-23 11:58:51
一个铁路物流企业在基建期因资金周转的问题，项目开动之后被迫停工了约一年，后来与施工方就停工期间的损失达成了协议，损失的金额施工单位也出具等额建筑安装发票，问题是， 1 、这类窝工损失可以资本化嘛？ 2 、停工期间的利息支出肯定是不能资本化了？但是基建期就背上了一千多万的财务费用感觉蛮奇怪的啊

回答人：chenyiwei
这部分窝工损失不是固定资产达到预定可使用状态所需发生的必要、合理支出，因此不能资本化，只能在发生时直接计入营业外支出，收到施工单位补偿款时冲减营业外支出。

提问人：hatony2307 时间：2016-01-24 14:06:07
那划拨的铁路用地的补偿费也是必须进在建工程嘛？企业是进的无形资产待转固之后按固定资产的年限摊销，我觉得实质上没啥影响T.T

回答人：chenyiwei
因为该土地是划拨的，不单独确认一项土地使用权，所以计入在建工程更恰当。划拨土地在账面上不单独确认为一项无形资产。